臺灣彰化地方法院刑事判決　　　　　　　　　　　　　九十一年度訴字第五三七號
　　公　訴　人　臺灣南投地方法院檢察署檢察官
　　被　　　告　甲○○
右列被告因違反毒品危害防制條例案件，經檢察官提起公訴（九十一年度毒偵字第四
九、七０號），本院判決如左：
        主  文
甲○○連續施用第一級毒品，處有期徒刑捌月，扣案之海洛因壹包（淨重零點零貳公
克）沒收銷燬之，注射針筒壹支沒收；又連續施用第二級毒品，處有期徒刑伍月。應
執行有期徒刑拾壹月，扣案之海洛因壹包（淨重零點零貳公克）沒收銷燬之，注射針
筒壹支沒收。
        事  實
一、甲○○曾因施用毒品案件，經依本院裁定送觀察、勒戒，後認有繼續施用毒品之
    傾向，再經本院以八十七年毒聲字九一二號裁定，令入戒治處所，施以強制戒治
    一年，後因戒治成效評定為合格，經本院以八十八年度毒聲字第四０一號裁定停
    止戒治，所餘戒治期間付保護管束。惟其於保護管束期間違反保護管束應遵守事
    事項情節重大，經本院以八十八年度毒聲字第一七五三號裁定撤銷停止戒治，令
    入戒治處所施以強制戒治，於八十八年十二月十三日強制戒治期滿，由臺灣彰化
    地方法院檢察署檢察官於八十九年二月十四日以八十九年度戒毒偵字第一０四、
    一０五、一０六號為不起訴處分確定。仍不思悔改，復於五年內，其基於施用第
    一級毒品海洛因之概括犯意，自九十年九月五日起，至同年月十一日止，在彰化
    縣員林鎮出水里出水巷六二號住處，以將第一級毒品海洛因置於注射針筒內，再
    予施打手臂方式，連續施用第一級毒品海洛因多次，平均施用時間不定；其又基
    於施用第二級毒品安非他命之概括犯意，自九十年九月五日，至同年月十一日止
    ，於前開住處，以將安非他命置於吸食器內，外以燒烤，生煙再予吸食之方式，
    連續施用第二級毒品安非他命多次，平均施用時間亦為不定。其先於九十年九月
    六日十七時三十分許，在彰化縣員林鎮○○里○○路九九巷口，為警查獲，並扣
    得其所有且已供施用毒品海洛因用之注射針筒一支；後於九十年九月十二日十八
    時許，在前開住處之後門，為警目睹其拋出海洛因一包（淨重零點零貳公克）。
二、案經彰化縣警察局田中、員林分局報告台灣彰化地方法院檢察署檢察官呈轉臺灣
    高等法院台中分院檢察署令轉臺灣南投地方法院檢察署檢察官偵查起訴。
        理  由
一、右揭事實，業據被告甲○○於本院審理中，供承不諱，並有注射針筒一支及海洛
    因一包（淨重０．０二公克）扣案可稽，而該白色粉未經送驗結果，證係海洛因
    無誤，有法務部調查局鑑定通知書一紙在卷可憑，且被告二度獲案，均為警採集
    其尿液送驗，結果皆呈嗎啡陽性及甲基安非他命陽性反應，有彰化縣衛生局煙毒
    尿液檢驗成績書二紙在卷可憑，顯見被告之自白與事實相符，應可採信。至其於
    偵訊中一度否認上情，查不惟與前開自白相違，又與事實不符，故否可採信。又
    被告曾因施用毒品案件，經依本院裁定送觀察、勒戒，後認有繼續施用毒品之傾
    向，再經本院以八十七年毒聲字九一二號裁定，令入戒治處所，施以強制戒治一
    年，後因戒治成效評定為合格，經本院以八十八年度毒聲字第四０一號裁定停止
    戒治，所餘戒治期間付保護管束。惟其於保護管束期間違反保護管束應遵守事事
    項情節重大，經本院以八十八年度毒聲字第一七五三號裁定撤銷停止戒治，令入
    戒治處所施以強制戒治，於八十八年十二月十三日強制戒治期滿，由臺灣彰化地
    方法院檢察署檢察官於八十九年二月十四日以八十九年度戒毒偵字第一０四、一
    ０五、一０六號為不起訴處分確定，有不起訴處分書一紙及臺灣南投地方法院檢
    察署刑案資料查註紀錄表一紙在卷可按。其於五年內再犯毒品危害防制條例第十
    條第一項之施用第一級及同條第二項施用第二級毒品罪，係屬二犯毒品危害防制
    條例第十條之罪。綜上，本件事證業已明確，被告之犯行堪以認定。
二、核被告所為，係犯毒品危害防制條例第十條第一項、第二項之施用第一級毒品及
    施用第二級毒品罪。其於施用前後持有第一級毒品海洛因及第二級毒品安非他命
    之低度行為，應各為施用第一級毒品海洛因及第二級毒品安非他命之高度行為所
    吸收，不另論罪。前開犯罪事實，原起訴書所漏列部分，與已載明起訴部分，有
    裁判上一罪之關係，故本院自得併予審理，附此說明。被告所犯前開二罪，行為
    互異，犯意各別，所犯構成要件復不相同，應分論併罰。爰審酌被告之品性、犯
    罪之動機、方法、施用次數、所生之危害及犯罪之態度等一切情狀，分別量處如
    主文所示之刑，並諭知應執行之刑，以示懲處。扣案之海洛因一包（淨重零點零
    貳公克）係被告所拋去之物，有田中派出所警員張漢生等人之報告一紙在卷可稽
    ，顯見該包海洛因係被告所持有之物無誤，且係毒品，應依毒品危害防制條例第
    十八條第一項前段予以宣告沒收銷燬之；扣案之注射針筒一支係被告所有，且業
    已供被告施用毒品海洛因，業據被告供明在卷，故依法併予宣告沒收。
據上論斷，應依刑事訴訟法第二百九十九條第一項前段，毒品危害防制條例第十條第
一項、第二項、第十八條第一項前段，刑法第十一條前段、第五十六條、第五十一條
第五款、第三十八條第一項第二款，判決如主文。
本案經檢察官洪紹文到庭執行職務。
中      華      民      國      九十一      年     六     月    十九    日
                                        臺灣彰化地方法院刑事第一庭
                                            法      官  洪  志  賢
右正本證明與原本無異。
如不服本判決，應於判決送達後十日內，向本院提出上訴狀（須附繕本）。
                                            法院書記官  洪  年  慶
中      華      民      國      九十一      年     六     月  二十五    日
毒品危害防制條例第十條：
施用第一級毒品者，處六月以上五年以下有期徒刑。
施用第二級毒品者，處三年以下有期徒刑。
